臺北高等行政法院裁定  
111年度救字第000192號
聲  請  人  謝清彥          
上列聲請人因對於臺灣桃園地方法院111年度監簡再字第1號行政
訴訟裁定提起抗告（本院111年度監簡抗字第7號），並聲請訴訟
救助，就訴訟救助部分，本院裁定如下：
　　主  文
聲請駁回。
聲請訴訟費用由聲請人負擔。
　　理  由
一、行政訴訟法第101條規定：「當事人無資力支出訴訟費用者
    ，行政法院應依聲請，以裁定准予訴訟救助。但顯無勝訴之
    望者，不在此限。」第102條第2項、第3項規定：「（第2項
    ）聲請人無資力支出訴訟費用之事由應釋明之。（第3項）
    前項釋明，得由受訴行政法院管轄區域內有資力之人出具保
    證書代之。」又行政訴訟法第101條所謂無資力，是指窘於
    生活，且缺乏經濟上的信用者而言（最高行政法院前97年度
    裁聲字第18號判例意旨參照）。另依行政訴訟法第176條準
    用民事訴訟法第284條規定，聲請人為釋明其無資力支出訴
    訟費用，應提出得供法院即時調查的證據。而所謂釋明是指
    讓法院得到大致的心證，可以相信其主張為真實的程度。如
    聲請人未提出證據，或提出的證據未能使法院可信其無資力
    支出訴訟費用的主張為真實，即應將其聲請駁回。
二、聲請意旨略以：原審法院違反最高法院101年度台抗字第659
    號裁定「除有不符法定無資力之反證外，均應准許訴訟救助
    」之意旨，復未依最高法院105年度台抗字第731號裁定意旨
    ，提出聲請人不符法律扶助法第5條第1項規定之反證，理由
    不備。且原審法院未依民事訴訟法第107條第2項斟酌當事人
    及其共同親屬之基本生活需要，並主張臺灣高等法院108年
    度國抗字第24號裁定及案內聲請人財稅證明代釋明供即時調
    查，以及聲請人證明為精神疾患，依CRPD（身心障礙者權利
    公約施行法）第8條第2項應受律師及法扶保障，同法第10條
    第2項規定該公約有優位權、第3項規定各級法檢均受訓練上
    開基本人權常識在案，又經向CRPD主管機關行政院查證，CR
    PD當事者法扶圭臬為我國法扶法法定標準值的1.5倍等語。
三、經查，聲請人以臺灣高等法院108年度國抗字第24號准予訴
    訟救助之民事裁定為釋明，惟上開裁定係屬聲請人所涉其他
    個案所為認定，與本件無關，尚無拘束本件的效力。又聲請
    人所稱之財稅證明並未提出，亦未釋明其如何窘於生活且有
    何缺乏經濟上信用之情事，復未提出其他得以即時調查，使
    本院信其主張為真實之證據，以釋明其無資力支出訴訟費用
    ，亦未提出本院管轄區域內有資力之人出具保證書代之。揆
    諸上揭規定及說明，本件聲請不應准許，應予駁回。
四、依行政訴訟法第104條，民事訴訟法第95條、第78條，裁定
    如主文。
中　　華　　民　　國　　111 　年　　10　　月　　31　　日
                    臺北高等行政法院第五庭
                              審判長法  官　陳心弘
                                    法  官  林妙黛
                                    法  官  畢乃俊
上為正本係照原本作成。
不得抗告。
中　　華　　民　　國　　111 　年　　10　　月　　31　　日
                                    書記官  李依穎